# 『请教陈版主』关于销售积分和充值的审计问题

提问人：dxhnyds 时间：2012-12-11 13:43:19
陈版主： 您好! 现下的审计客户主要从事快销品的销售和推广。公司有以下两种促销模式:
1. 公司为达到一定销售额的个人客户提供销售积分，客户可以在以后采购时以积分抵减所要支付的货款。参与积分换购活动的商品是特定的。 2. 公司为达到一定现金充值金额的客户赠送额外的现金点数，赠送的现金点数根据每次推广活动不同而存在差异。客户可以用现金和现金点数购买公司的任何商品。
公司使用国际会计准则，且均尚未对两种促销模式涉及的积分和现金点数做帐务处理。
首先我们请教两种促销模式是否均适用IFRIC-13客户奖励计划之与销售挂钩之奖励计划。
另外，在适用IFRIC-13的前提下，根据其相关解释，交易中所获得的对价将根据不同要素的公允价值进行分配。需要递延的收入可以奖励的公允价值或奖励和销售货品/服务的相对公允价值计算。但IFRIC 13 没有明确规范估计奖励公允价值的特定方法，但其要求企业需根据该奖励对奖励持有者 (顾客) 的公允价值计算，而不应以发行者 (零售企业) 的兑付成本为基础。奖励的公允价值可以根据顾客在兑付奖励时所得的折扣，同时考虑奖励预期会被兑付的比率来估算。请教公司该如何对积分和现金点确认相对公允价值？
请不吝赐教， 感谢！

回答人：chenyiwei
按照IFRIC 13.3，This Interpretation applies to customer loyalty award credits that: (a) an entity grants to its customers as part of a sales transaction, ie a sale of goods, rendering of services or use by a customer of entity assets; and (b) subject to meeting any further qualifying conditions, the customers can redeem in the future for free or discounted goods or services. 因此你说的情况，只要是构成了销售业务模式的内在组成部分，我理解应可适用IFRIC 13。但公允价值具体如何确定和分配，就需要在参考IFRIC 13应用指南的基础上，结合相关的客户和行业特定情况、历史经验等估计了。